臺灣高等法院刑事裁定
110年度抗字第1184號
抗  告  人  臺灣桃園地方檢察署檢察官
受  刑  人
即  被  告  徐明璠


上列抗告人因聲請撤銷緩刑案件，不服臺灣桃園地方法院中華民
國110年6月28日裁定（110年度撤緩字第174號），提起抗告，本
院裁定如下：
    主  文
原裁定撤銷，發回臺灣桃園地方法院。
    理  由
一、原裁定意指略以：受刑人因不能安全駕駛動力交通工具案件
    ，經原審法院於民國109年7月13日以109年度壢原交簡字第2
    38號判決處有期徒刑2月，如易科罰金，以新臺幣（下同）1
    千元折算壹日，緩刑2年，緩刑期間付保護管束，並應自本
    判決確定之日起6個月內向公庫支付1萬元，及應向指定之政
    府機關、政府機構、行政法人、社區或其他符合公益目的之
    機構或團體，提供60小時之義務勞務，於109年8月11日確定
    。受刑人於上開判決確定後，經通知其應執行保護管束及履
    行義務勞務，經執行檢察官傳喚受刑人於109年9月29日到案
    ，向公庫支付1萬元，及提供60小時之義務勞務，且通知受
    刑人應於109年10月21日至執行機構即財團法人臺灣省私立
    臺灣國際兒童村報到履行義務勞務，並規定受刑人應於110
    年2月10日前履行完成60小時之義務勞務，經受刑人聲請延
    展履行義務勞務期間至110年4月30日，由執行檢察官准許後
    ，指定於110年3、4月義務勞務預定履行時程表，但受刑人
    僅於110年3月13日履行5小時義務勞務，未依上開時程表即
    指定之110年4月30日前完成緩刑附帶履行義務勞務60小時之
    執行，且期間未踐行請假程序，即未出席履行義務勞務等情
    ，有臺灣桃園地方檢察署檢察官執行附條件緩刑案件通知書
    、執行筆錄、傳票、義務勞務行政說明會通知單、義務勞務
    受處分人報到通知單、預定履行時程表（110年3、4月）、
    已履行時數累計表、辦理社區處遇義務勞務工作日誌，觀護
    輔導紀要、送達證書及原審電話查詢紀錄表均在卷可佐，上
    情雖足認定，然本案判決有關命受刑人於本判決確定之日（
    即109年8月11日）起6個月內向公庫支付1萬元，受刑人於10
    9年9月29日到案執行時，即依通知向公庫支付1萬元，有本
    院被告前案紀錄表及原審電話查詢紀錄表在卷可按。至於有
    關原確定判決所諭知受刑人提供60小時義務勞務部分，因未
    諭知受刑人履行義務勞務期間，此部分應由執行檢察官指定
    ，且應受法院審查。受刑人於109年10月13日參加執行檢察
    官所舉辦之義務勞務行政說明會，當場簽署義務勞務受處分
    人通知單，並同意於109年10月21日向本案義務勞務之執行
    機構即臺灣省私立臺灣國際兒童村報到履行義務勞務，且指
    定其應於110年2月10日前完成義務勞務60小時，然執行檢察
    官指定受刑人應履行義務勞務之期間僅半年（即109年8月11
    日起至110年2月10日止），然觀當日同屬應履行義務勞務60
    小時之其他受刑人之履行期間則長達1年，此有109年度義務
    勞務行政說明會簽到表在卷可稽，觀諸本案判決宣告受刑人
    緩刑期間為2年，是本案受刑人之義務勞務履行期間僅有半
    年，是否合乎平等及比例原則，值得斟酌。又執行檢察官發
    函予執行機構告知受刑人應履行60小時義務勞務之期間，係
    自109年8月11日起至110年2月10日止，此有臺灣桃園地方檢
    察署109年10月19日桃檢俊教109執護勞540字第1099109649
    號函1份在卷可稽，然命受刑人於109年10月21日向執行機構
    報到開始履行義務勞務，則受刑人實際上可履行義務勞務之
    期間係自109年10月21日起至110年2月10日止，不滿4個月，
    執行檢察官是否有充分考量受刑人之工作、家庭等因素，而
    使受刑人能於此期間內履行完畢60小時之義務勞務？顯非無
    疑。並據受刑人於緩刑附帶應履行義務勞務受處分人之基本
    資料所填寫之現職為「新理想廣告」公司主任，勞務需求調
    查服務時段填選假日（週六、日），是受刑人因工作因素無
    法於平日服義務勞務，嗣受刑人因無法於期限內履行義務勞
    務，於110年2月25日向執行檢察官陳稱：「本人任職於房屋
    代銷業，目前代銷個案於新北市五股區，預售屋案為『未來
    家』，109年底為本案大量銀行對保及驗屋流程，總銷售戶數
    近300戶，每日工作時間逾12小時，月休3日不是公司上班，
    就是隨時待命，雖無法提供證明，但代銷業生態本是如此。
    本人因從小家庭單親，家中狀況也不盡理想，於就學時期已
    在社會就業，因免役緣故，也至澳洲農場及屠宰場打工1年
    ，目前與兄長各職建築業及代銷業，兄長因希望有能力改變
    家中狀況，目前公事上繁忙事務也告一段落，懇請貴署讓本
    人展延義務勞務時間2至3個月，為本次處分完成該盡之義務
    。」等語，並檢附陳述書及預定履行表，向聲請人聲請展延
    義務勞務履行期間，經聲請人於同年3月2日准予展延至110
    年4月30日部分，有上開桃園地方檢察署義務勞務受處分人
    履行期間展延聲請表、陳述書、義務勞務預定履行時程表（
    110年3月、110年4月）在卷可查，顯見受刑人確因工作因素
    無法於聲請人指定期間內履行完畢義務勞務，應屬有據。又
    受刑人於同年3月13日（週六）至指定執行機構履行義務勞
    務5小時，後因未依預定履行時程表履行勞務，經聲請人電
    話催促受刑人履行時，受刑人向聲請人表示：「因近期較忙
    碌，無法安排時間至機構執行，會再向觀護人報告此狀況。
    可否再次聲請展延義務案之履行時間。」等語，亦有桃園地
    方檢察署辦理社區處遇義務勞務工作日誌1份附卷為憑，由
    上述受刑人履行本件義務勞務過程觀之，可認受刑人自始即
    有履行意願，其後雖有未依預定履行時程表履行義務勞務，
    而經執行檢察官多次催促履行並告誡，然受刑人均已說明是
    因工作關係所致，尚非無正當理由故意不履行、拒絕履行或
    顯有逃匿之違反刑法第74條第2項第5款所定負擔情節重大之
    情形。且經詢問受刑人履行義務勞務之意願時，受刑人仍稱
    ：希望可以繼續服義務勞務，不想有前科，請不要撤銷我的
    緩刑，我是業務，上班時間比較不固定，希望可以再展延3
    個月時間，讓我把勞務做完等語，亦有電話詢問紀錄表在卷
    可按（見原審撤緩字卷第13頁），是受刑人顯有繼續履行義
    務勞務之意願。是本件聲請人並未提出其他具體事證證明受
    刑人違反情節確屬重大，尚難認受刑人有何故意不履行或無
    正當事由拒絕履行之情，亦無從認受刑人原受緩刑之宣告難
    收其效果，而有執行刑罰之必要；況本件判決緩刑期間2年
    ，迄111年8月10日緩刑期始滿，受刑人顯仍有充分時間可履
    行「提供55小時之義務勞務」之負擔。因而認本件聲請撤銷
    緩刑之宣告，顯屬無據，而予駁回等語。
二、抗告意旨略以：本件受刑人犯公共危險案件，原審法院以10
    9年壢原交簡字第238號判決處有期徒刑2月，緩刑2年，緩刑
    期間付保護管束，及應向指定之政府機關、政府機構、行政
    法人、社區或其他符合公益目的之機構或團體，提供60小時
    之義務勞務，就該判決有關義務勞務部分之履行期若與向公
    庫支付同為6月，則此部分履行期已於110年2月10日期滿，
    若此判決未指定履行期間，依刑事訴訟法第457條第1項前段
    規定，應由執行檢察官指定履行期間，且本案經執行檢察官
    指定履行期為109年8月11日至110年2月10日，此一期間由執
    行檢察官延展至110年4月30日，亦已期滿，是本案履行期間
    長達8月又20日，但受刑人僅履行3小時（應為5小時之誤載
    ），可見其違反情節重大，原裁定質疑履行期間受刑人未能
    履行完成60小時，似有可議，參照前開規定，原裁定自有違
    誤，爰依法提起抗告，將原裁定撤銷，更為適當裁定等語。
三、按：
（一）刑法第74條第2項規定係參酌刑事訴訟法第253條之2緩起
      訴應遵守事項之體例而設；而刑事訴訟法第253條之1、之
      2關於緩起訴處分之相關規定，均為91年2月8日總統公布
      新增之條文，其立法意旨分別為：「為使司法資源有效運
      用，填補被害人之損害、有利被告或犯罪嫌疑人之再社會
      化及犯罪之特別預防等目的，爰參考日本起訴猶豫制度及
      德國附條件及履行期間之暫不提起公訴制度，於本條（刑
      事訴訟法第253條之1）增訂緩起訴處分制度」、「基於個
      別預防、鼓勵被告自新及復歸社會之目的，允宜賦予檢察
      官於『緩起訴』時，得命被告遵守一定之條件或事項之權力
      ，增列刑事訴訟法第253條之2第1項」。據上述，可知是
      否為附負擔緩刑之宣告，宜分別從被害人損害填補、鼓勵
      被告自新、及犯罪預防等各角度審酌；則於考量是否撤銷
      緩刑之宣告時，亦應併予瞭解原判決為緩刑宣告之理由、
      及其審酌之事項，以裨明白原判決宣告緩刑之目的是否已
      達到，藉此釐清被告是否果有「難收其預期效果」、有執
      行刑罰之「必要」。
（二）緩刑宣告之撤銷，除有「應撤銷」緩刑之事由外，並有「
      得撤銷」緩刑之事由。所謂「得撤銷」緩刑之諭知，則緩
      刑宣告是否撤銷，除須符合刑法第75條之1第1項各款所定
      之原因外，並採裁量撤銷主義，特於第1項規定實質要件
      為「足認原宣告之緩刑難收其預期效果，而有執行刑罰之
      必要」，賦予法院撤銷與否之裁量權限。受緩刑之宣告而
      違反第74條第2項第1款至第8款所定負擔情節重大者，足
      認原宣告之緩刑難收其預期效果，而有執行刑罰之必要者
      ，得撤銷其宣告，刑法第75條之l第l項第4款定有明文。
      是刑法第75條之1規定係採裁量撤銷主義，立法者仍以違
      反所定負擔「情節重大」、「難收其預期效果」、有執行
      刑罰之「必要」等不確定法律概念以及比例原則，賦予法
      院裁量撤銷緩刑與否之權限，法官自應就具體情事詳加審
      酌是否有緩刑難收其預期效果之情形。所謂違反第74條第
      2項第l款至第8款所定負擔「情節重大」者，當從受刑人
      自始是否真心願意接受緩刑所附之負擔，或於緩刑期間中
      是否顯有履行負擔之可能而隱匿或處分其財產、故意不履
      行、無正當事由拒絕履行或顯有逃匿之虞等情事而言，考
      量受刑人未履行條件情形，與被害人所受損害間，依比例
      原則綜合衡酌原宣告之緩刑是否難收其預期之效果，而確
      有執行刑罰之必要，資以決定該緩刑宣告是否應予撤銷。
      又賦予受刑人緩刑之處遇，係為使受刑人能在不受刑罰執
      行之前提下，於社會中本於自由意志對自己負責任之生活
      ，然如對法律上之義務有所忽視，甚或產生法敵對意識，
      即可認定原宣告之緩刑難收其預期效果，而有執行刑罰之
      必要。而緩刑宣告本為預測性裁判，以受刑人未來保持良
      好舉止作為假設基礎，此等預測本即有不確定性。因此，
      撤銷緩刑宣告之裁定即屬對於原先預測進行校正，此項校
      正裁定非屬對於受刑人施以任何新的刑罰，僅是因為預測
      的假設基礎不存在，而取消原先對於受刑人所諭知刑罰暫
      緩執行之諭知。
（三）此外，關於附負擔緩刑之宣告是否撤銷，除應審查前開各
      情，於緩刑期中之審查標準，及緩刑將屆期滿之審查標準
      ，審查之順序及所佔之輕重比例應有所不同。於緩刑期中
      檢察官聲請撤銷時，因緩刑之宣告是為促使惡性輕微之被
      告或偶發犯、初犯改過自新而設，且於緩刑期滿前，令受
      刑人有履行負擔之機會可能性較高，基此考量，宜應將受
      刑人是否有自新、復歸社會之可能列為首要之考量；換言
      之，以促使受刑人完成附負擔之內容為審查之重點方向，
      如此原鼓勵受刑人自新之目的得以維持，附負擔之內容亦
      因受刑人尚無庸為刑之執行，而有較強之履行意願；故於
      受刑人顯有履行負擔之可能，無其他隱匿或處分其財產、
      故意不履行、無正當事由拒絕履行或顯有逃匿之虞等情事
      時，仍以維持原宣告內容為適當。但於緩刑期間將屆滿時
      ，不宜偏重於使受刑人得以自新之角度審查，尚須同時審
      查受刑人違反負擔情節，其是否確有履行負擔之意願，是
      否可能完成所附負擔，受刑人有無因此緩刑之宣告而無再
      犯之虞，及其他原判決為緩刑宣告之目的是否成就等情事
      。
四、經查：
（一）本件受刑人前因犯不能安全駕駛動力交通工具案件，經原
      審於109年7月13日以109年度壢原交簡字第238號判決處有
      期徒刑2月，如易科罰金，以新臺幣1000元折算1日，並說
      明據受刑人前未曾因故意犯罪受有期徒刑以上刑之宣告，
      可認素行良好，犯後坦認犯行，顯具悔意，所罹刑章，經
      偵、審程序及刑之宣告，當知警惕而無再犯之虞，而認所
      宣告之刑以暫不執行為適當，依刑法第74條第1項第1款規
      定併予宣告緩刑2年，以啟自新，並說明為使受刑人從本
      案中記取教訓，避免再度犯罪，而依刑法第74條第2項第4
      款、第5款規定命受刑人附有一定負擔，即受刑人應自本
      判決確定之日起6個月內向公庫支付新臺幣1萬元，並應向
      指定之政府機關、政府機構、行政法人、社區或其他符合
      公益目的之機構或團體，提供60小時之義務勞務，及依刑
      法第93條第1項第2款規定，於緩刑其內付保護管束，冀能
      使受刑人確實明瞭其酒後駕車所造成之危害，並培養正確
      法治觀念，並說明如有違反前開負擔之事項且情節重大，
      依刑法第75條之1第1項第4款規定，其緩刑宣告得由檢察
      官聲請撤銷，上開判決於109年8月11日確定，有本院被告
      前案紀錄表，及上開案號簡易判決書在卷可佐，堪以認定
      。
（二）又受刑人於上開判決確定後，於109年9月29日依通知到案
      ，向公庫支付1萬元，並通知受刑人於109年10月13日參加
      義務勞務行政說明會，受刑人於該日參與行政說明會後，
      即通知受刑人應於109年10月21日上午9時許，至指定之機
      構即財團法人臺灣省私立臺灣國際兒童村報到履行60小時
      之義務勞務，經受刑人同意，並函告上開機構，然受刑人
      於109年10月21日、及11月至110年2月份，受刑人均未前
      往指定機關執行義務勞務，經聯繫後，受刑人於110年2月
      25日聲請延展履行期間，經執行檢察官同意受刑人義務勞
      務履行期間至110年4月30日，受刑人並審酌其工作、家庭
      等可履行義務勞務期間，填寫義務勞務預定履行時程表，
      執行檢察官即依受刑人所載履行時程表，訂定履行時程，
      然受刑人僅於110年3月13日至前開指定機構履行5小時義
      務勞務後，後續即未依指定日期前往執行義務勞務，更無
      於指定之110年4月30日前完成緩刑附帶履行義務勞務60小
      時之執行，該段期間，受刑人不僅未主動聯繫告知說明無
      法履行原因，未依規定請假，即擅自不出席履行義務勞務
      之情，亦有臺灣桃園地方檢察署檢察官執行附條件緩刑案
      件通知書、執行筆錄、傳票、義務勞務行政說明會通知單
      、義務勞務預定履行時程表（110年3、4月）、辦理社區
      處遇義務勞務工作日誌、義務勞務已履行時數累計表、觀
      護輔導紀要各1份、義務勞務催促履行函、告誡函、上開
      函文送達證書，及原審電話查詢紀錄表均在卷可按。是本
      件受刑人未遵期履行義務勞務之事實，堪以認定，則原確
      定判決期使受刑人記取教訓避免再犯之宣告緩刑理由，顯
      然未能成就。
（三）本件執行檢察官執行本案受刑人義務勞務之期間，雖訂於
      110年2月10日前完成，顯據本案判決主文欄與事實及理由
      欄三部分所載緩刑所附條件：「命被告自本判決確定之日
      起6個月內向公庫支付新臺幣1萬元，『並』命被告應向指定
      之政府機關、政府機構、行政法人、社區或其他符合公益
      目的之機構或團體，提供60小時之義務勞務」，而自本案
      判決確定之日起起算6個月履行期間甚明，是原裁定所稱
      本件受刑人之義務勞務並未定履行期間，且檢察官指定履
      行期間僅有半年，顯有違平等及比例原則等語，容有誤會
      。又執行檢察官執行受刑人履行義務勞務，確實已審酌受
      刑人之身體健康、家庭、經濟、工作、學業等具體情狀而
      進行安排部分，亦可見觀護卷宗所附臺灣桃園地方檢察署
      緩刑附帶應履行義務勞務受處分人基本資料表，及執行保
      護管束約談報告表可見，其中受刑人可填載部分包含其教
      育、家庭、健康、社會、工作狀況等欄位，由受刑人自行
      填寫，受刑人當可依據其工作、經濟及家庭等實際情狀如
      實填寫，並於備註欄記載受刑人假日可執行義務勞務機構
      僅有少數區域，週日可執行義務勞務之機構僅有新屋區等
      ，是受刑人亦應得以瞭解，如僅安排假日期間履行義務勞
      務，配合地區之機構甚少，是否得以適切履行，當應進一
      步瞭解並進行安排，方能與觀護人、執行檢察官等相互間
      互相配合，安排適當地點、機構以利受刑人完成履行義務
      勞務，如受刑人未據實告知，觀護人或執行檢察官如何得
      以知曉安排？因此，執行檢察官已經根據受刑人所自行填
      寫之工作狀況、勞務需求調查（含服務時段、區域、特殊
      需求）等內容資料進行安排受刑人之義務勞務地區、機構
      等，亦難認執行檢察官未充分考量受刑人之工作、家庭、
      經濟因素等情。至於執行檢察官於109年9月29日受刑人至
      執行科所填寫基本資料表，並告知受刑人於同年10月13日
      參與義務勞務行政說明會，而於10月13日通知受刑人於10
      9年10月21日上午9時許至財團法人臺灣省私立臺灣國際兒
      童村報告執行義務勞務，乃因依據受刑人於109年9月29日
      所填載基本資料內有關勞務需求調查欄，受刑人所勾選服
      務時段為「假日」（週六、日），服務區域依續為桃園市
      平鎮區、中壢區、桃園區等，因此執行機關尚須在受刑人
      指定相關區域內進行聯繫、確認是否有簽立合作機構於假
      日期間可提供義務勞務之情狀，待聯繫確認後始得通知受
      刑人前往執行，因而致受刑人實際可履行義務勞務期間不
      滿4月之情（109年10月21日起至110年2月10日），是原裁
      定所稱執行檢察官指定執行內容顯未考量受刑人之情狀，
      並質疑受刑人如何能在如此短期間內履行完畢60小時之義
      務勞務等，亦有誤會。
（四）復觀受刑人於109年10月起至110年2月間，完全未至上開
      指定機構執行義務勞務，經臺灣桃園地方檢察署執行檢察
      官多次發函通知告誡督促受刑人前往報到履行，受刑人除
      未依基本資料表及義務勞務行政說明會通知單所載僅能於
      假日履行者，檢附載有明確上班時間、或其他正式證明文
      件，且未依規定請假，更未向觀護人或執行機構之負責人
      員說明、告知其未前往履行義務勞務之原委，有上述義務
      勞務受處分人基本資料表、臺灣桃園地方檢察署觀護人室
      於109年11月17日、12月11日、110年1月15日、2月2日出
      具之發函告誡督促執行單、臺灣桃園地方檢察署辦理社區
      處遇義務勞務工作日誌、臺灣桃園地方檢察署告誡函、送
      達證書等均附卷可按，可徵受刑人顯無正當理由而故意不
      履行義務勞務之情，並可見其遵守法令之心亦確實不足。
      又執行檢察官依據受刑人於110年2月25日提出義務勞務受
      處分人履行期間展延聲請書所載其因工作因素無法如期於
      履行迄日前完成義務勞務時數，須展延義務勞務履行期間
      至110年4月30日，並附陳述書說明於109年底從事房屋代
      銷，工作時間長，以致無法履行，現因上開工作事務告一
      段落，請展延2至3個月等語，及受刑人自行勾選其於110
      年3、4月間預定履行義務勞務之時程表（均勾選平日星期
      四可履行3小時，假日〈星期六〉可履行5小時），執行檢察
      官並參酌觀護人之意見准許受刑人展延之聲請，展延至11
      0年4月30日，亦有臺灣桃園地方檢察署義務勞務受處分人
      履行期間展延聲請表、陳述書及受刑人自行填寫之義務勞
      務預定履行時程表（110年3、4月）附卷可佐，可徵執行
      檢察官執行受刑人義務勞務，並非受刑人一有違反情節，
      立即聲請撤銷，而有彈性，得以進行展延履行期限，因此
      受刑人如提出無法履行之說明及相關釋明文件，由執行檢
      察官審酌受刑人實際工作、學業、家庭等狀況，督促、協
      助受刑人確實履行完成判決所定時數之義務勞務。然受刑
      人經同意展延後，亦僅於110年3月13日前往上述執行機關
      履行5小時義務勞務後，之後即又未再前往履行義務勞務
      ，且依然不僅未依規定請假，更無任何說明，亦有臺灣桃
      園地方檢察署辦理社區處遇義務勞務工作日誌、緩刑附條
      件義務勞務執行手冊在卷可憑，而執行檢察官仍於110年4
      月發函告誡督促受刑人履行義務勞務，甚且於110年4月27
      日主動電話聯繫受刑人催促履行，受刑人僅口頭表示近期
      較忙碌，無法安排時間至機構執行，並稱可否再次聲請展
      延義務勞務履行期間等語，有臺灣桃園地方檢察署觀護人
      110年4月6日處置單、109年4月12日告誡函、送達證書及
      觀護輔導紀要（110年4月27日電話聯繫紀錄），至執行檢
      察官依觀護人建議認受刑人執行時數過少，執行狀況不佳
      ，且未踐行請假程序即擅自未出席履行勞務，而向原審法
      院聲請撤銷，經原審詢問受刑人意願時，受刑人雖口頭上
      表示有履行意願，希望展延等語，有原審辦理刑事案件電
      話查詢紀錄表可按，受刑人雖口頭表示欲履行義務勞務，
      並聲請展延，但對於之前無法履行之原因並未說明、請假
      ，亦未提出釋明資料，所述上情是否真實，顯有疑義。　
      　　
（五）受刑人對其自身工作情況及可否履行能力等情應當知之甚
      明，倘若執行檢察官所定期間、展延期間完全無法前往履
      行，應當積極說明其無法前往履行之情，並與觀護人商議
      延緩或其他適當履行義務勞務之方式（或可更換履行機構
      、期間等），始為正途，並徵其有積極履行之意，而非自
      始未履行，或於聲請展延後仍僅象徵性於第1日前往履行5
      小時，之後又未履行，俟檢察官聲請撤銷緩刑宣告時，再
      表示有繼續履行義務勞務之意，希望聲請展延云云，顯然
      有推諉而無意履行緩刑所附義務勞務之意。受刑人未履行
      義務勞務，有無正當理由，應由受刑人負提出釋明之責。
      本案受刑人執行義務勞務過程觀之，受刑人除未依規定請
      假，即任意未前往履行，之後又僅以口頭表示其願意履行
      或要聲請展延，但事後毫無積極作為向執行檢察官聲請展
      延，逕自不前往履行，然後相應不理，待執行機關、法院
      詢問時再以口頭表示可以繼續履行義務勞務、希望展延云
      云，並未提出任何可以釋明其主張之證明，可徵受刑人並
      無正確遵守法令觀念甚明，如此，原確定判決所諭知緩刑
      以避免受刑人再犯之期待能否達成，令人堪慮，其違反緩
      刑所定負擔情節是否重大，非無再予研求餘地。
五、綜上所述，原裁定疏未詳察上情，僅以檢察官所定履行期間
    過短、受刑人於緩刑期間內尚有履行前開緩刑條件之可能，
    即駁回檢察官聲請，尚嫌率斷。檢察官抗告意旨指摘原裁定
    不當，為有理由，應由本院將原審裁定予以撤銷，並兼顧受
    刑人之審級利益，發回原法院再行審酌，並為妥適之處理。
據上論斷，依刑事訴訟法第413條，裁定如主文。 
中　　華　　民　　國　　110 　年　　8 　　月　　23　　日
                  刑事第十四庭  審判長法　官  黃斯偉
                                      法　官  許泰誠
                                      法　官  程克琳
以上正本證明與原本無異。
不得再抗告。
                                      書記官  劉靜慧
中　　華　　民　　國　　110 　年　　8 　　月　　24　　日